臺灣桃園地方法院刑事判決
111年度金訴字第48號
公  訴  人  臺灣桃園地方檢察署檢察官  
被      告  徐兆仟



選任辯護人  陳冠宇律師
被      告  黎程莆




選任辯護人  洪士淵律師
被      告  鍾燕竣


選任辯護人  洪國華律師
            陳虹均律師
            鄧湘全律師
上列被告因詐欺案件，經檢察官提起公訴（110年度偵字第42459
、44165號、111年度偵字第3297號），被告於本院準備程序進行
中，就被訴事實為有罪之陳述，經告知簡式審判程序意旨，並聽
取當事人之意見後，本院裁定改依簡式審判程序審理，判決如下
：
    主  文
丙○○犯如附表編號1至3所載之罪，各處如附表編號1至3所示主文
欄所載之刑及沒收。應執行有期徒刑貳年陸月。
己○○犯如附表編號1至3所載之罪，各處如附表編號1至3所示主文
欄所載之刑及沒收。應執行有期徒刑壹年拾月。
庚○○犯如附表編號1至3所載之罪，各處如附表編號1至3所示主文
欄所載之刑及沒收。應執行有期徒刑壹年肆月。緩刑伍年，緩刑
期間付保護管束，並應接受法治教育課程貳場次。
    事  實
一、丙○○自民國110年6至7月間某不詳時點，基於參與犯罪組織
    之犯意，於桃園市○○區○○路000號之凱悅KTV，加入由真實姓
    名年籍不詳、暱稱「徐俊諺」、「蕭辰」、「威」，及其他
    真實姓名年籍不詳之成年人所屬，以實施詐術為手段，具有
    持續性、牟利性之結構性詐欺集團犯罪組織（無證據證明有
    未滿18歲之人參與該犯罪組織），嗣丙○○於110年10月中旬
    某日時，再基於招募他人加入犯罪組織之犯意，招募己○○加
    入上開犯罪組織，而己○○基於參與犯罪組織、招募他人加入
    犯罪組織之犯意(己○○涉犯組織犯罪部分，業由臺灣新北地
    方法院以110年度金訴字第606號判決確定)，招募庚○○、賴
    梓平(另由臺灣桃園地方檢察署檢察官偵辦)加入上開詐欺集
    團，庚○○基於參與犯罪組織之犯意於110年11月13日加入詐
    欺集團後，丙○○、己○○、庚○○即與上開詐欺集團成員共同意
    圖為自己不法所有，基於3人以上詐欺取財及一般洗錢之犯
    意聯絡，由庚○○於該集團組織中擔任取款車手、賴梓平擔任
    取款收水手、己○○擔任車手頭、丙○○擔任指揮車手頭及總收
    水之工作，先由某真實姓名年籍不詳詐欺集團成員以附表各
    編號所示方式詐欺乙○○、丁○○、甲○○，致乙○○、丁○○、甲○○
    皆信以為真而陷於錯誤，依指示交付財物後，庚○○即依指示
    前往附表各編號所示之指定地點收取財物，並將得手之財物
    以附表各編號所示之方式交由己○○，再由己○○轉交予丙○○（
    詐欺集團成員所施用之詐術、乙○○、丁○○、甲○○交付財物及
    丙○○、己○○、庚○○收受詐得財物之過程均詳見附表各編號告
    訴人遭詐騙及被告詐取財物情形欄），末由丙○○將該等財物
    分於110年11月15日20時許、同年月16日20時許，至桃園市
    中壢區新屋交流道之高速公路正下方，將上開詐得財物丟入
    「徐俊諺」派來取款之人所駕駛之車內，藉此製造金流斷點
    ，移轉並隱匿特定犯罪所得之去向及所在，而以此方式上繳
    詐得財物，丙○○、己○○、庚○○並因此而獲有如附表各編號所
    示之報酬。嗣因乙○○、丁○○、甲○○發現遭騙，分別報警處理
    ，始循線查悉前情。
二、案經乙○○、丁○○、甲○○訴請桃園市政府警察局蘆竹分局報告
    臺灣桃園地方檢察署檢察官偵辦。
    理  由
一、程序部分：
　　本件被告丙○○、己○○、庚○○所犯之罪，係死刑、無期徒刑、
    最輕本刑為3年以上有期徒刑以外之罪，被告3人於準備程序
    就前揭被訴事實為有罪之陳述，經本院告知簡式審判程序之
    旨，並聽取被告3人及其等辯護人、公訴人之意見後，本院
    認無不得或不宜改依簡式審判程序進行之處，爰依刑事訴訟
    法第273條之1第1項之規定，裁定本件進行簡式審判程序，
    合先敘明。
二、實體部分：
　㈠認定事實所憑之證據及理由：
　　上揭犯罪事實，業據被告3人於本院準備程序及審理時均坦
    承不諱，並有如附表各編號所示證據資料欄內之證據資料可
    資佐證，足認被告3人之任意性自白與事實相符，堪以採信
    。本案事證明確，被告3人犯行均堪以認定，俱應依法論科
    。　
　㈡論罪科刑：　　
　⒈被告所犯法條：
　⑴被告丙○○部分：
　　核被告丙○○就附表編號1所為，係犯組織犯罪防制條例第3條
    第l項後段之參與犯罪組織罪、同條例第4條第1項招募他人
    加入犯罪組織罪、洗錢防制法第14條第1項之一般洗錢罪，
    及刑法第339條之4第1項第2款之三人以上共同詐欺取財罪；
    就附表編號2、3所為，均係犯洗錢防制法第14條第1項之一
    般洗錢罪及刑法第339條之4第1項第2款之三人以上共同詐欺
    取財罪。
　⑵被告己○○部分：
　　核被告己○○就附表編號1、2、3所為，均係犯洗錢防制法第1
    4條第1項之一般洗錢罪及刑法第339條之4第1項第2款之三人
    以上共同詐欺取財罪。
　⑶被告庚○○部分：
　　核被告庚○○就附表編號1所為，係犯組織犯罪防制條例第3 
    條第l項後段之參與犯罪組織罪、洗錢防制法第14條第1項之
    一般洗錢罪，及刑法第339條之4第1項第2款之三人以上共同
    詐欺取財罪；就附表編號2、3所為，均係犯洗錢防制法第14
    條第1項之一般洗錢罪及刑法第339條之4第1項第2款之三人
    以上共同詐欺取財罪。
　⒉共同正犯部分：
　  被告3人就附表編號1、2、3所示犯行，與「徐俊諺」、「蕭
    辰」、「威」等詐欺集團成員間均具有犯意聯絡及行為分擔
    ，均為共同正犯。
　⒊想像競合部分：
　⑴被告丙○○部分：
　　被告丙○○就附表編號1所為，同時構成組織犯罪防制條例第3
    條第l項後段之參與犯罪組織罪、同條例第4條第1項招募他
    人加入犯罪組織罪、洗錢防制法第14條第1項之一般洗錢罪
    ，及刑法第339條之4第1項第2款之三人以上共同詐欺取財罪
    ；就附表編號2、3所為，均同時構成洗錢防制法第14條第1
    項之一般洗錢罪及刑法第339條之4第1項第2款之三人以上共
    同詐欺取財罪；是附表編號1、2、3均屬想像競合犯，應依
    刑法第55條前段規定，各從一重之刑法第339條之4第1項第2
    款之三人以上共同詐欺取財罪處斷。
　⑵被告己○○部分：
　　被告己○○就附表編號1、2、3所為，同時構成洗錢防制法第1
    4條第1項之一般洗錢罪及刑法第339條之4第1項第2款之三人
    以上共同詐欺取財罪，均為想像競合犯，應依刑法第55條前
    段規定，各從一重之刑法第339條之4第1項第2款之三人以上
    共同詐欺取財罪處斷。
　⑶被告庚○○部分：　
　　被告庚○○就附表編號1所為，同時構成組織犯罪防制條例第3
    條第l項後段之參與犯罪組織罪、洗錢防制法第14條第1項之
    一般洗錢罪，及刑法第339條之4第1項第2款之三人以上共同
    詐欺取財罪；就附表編號2、3所為，均同時構成洗錢防制法
    第14條第1項之一般洗錢罪及刑法第339條之4第1項第2款之
    三人以上共同詐欺取財罪；是附表編號1、2、3均屬想像競
    合犯，應依刑法第55條前段規定，各從一重之刑法第339條
    之4第1項第2款之三人以上共同詐欺取財罪處斷。
　⒋數罪併罰部分：
　　被告丙○○、己○○、庚○○所犯上開三人以上共同詐欺取財罪，
    犯意各別，行為互殊，均應予分論併罰。
　⒌刑之加重減輕： 　
　⑴按犯前2條之罪，在偵查或審判中自白者，減輕其刑。洗錢防
    制法第16條第2項定有明文。次按犯第3條、第4條之罪，偵
    查及審判中均自白者，減輕其刑。組織犯罪防制條例第8 條
    第1、2項亦定有明文。又按想像競合犯之處斷刑，本質上係
    「刑之合併」。其所謂從一重處斷，乃將想像競合犯組成之
    評價上數罪，合併為科刑一罪，其所對應之刑罰，亦合併其
    評價上數罪之數法定刑，而為一個處斷刑。易言之，想像競
    合犯侵害數法益者皆成立犯罪，論罪時必須輕、重罪併舉論
    述，同時宣告所犯各罪名，包括各罪有無加重、減免其刑之
    情形，亦應說明論列，量刑時併衡酌輕罪部分量刑事由，評
    價始為充足，然後依刑法第55條前段規定「從一重處斷」，
    非謂對於其餘各罪可置而不論。因此，法院決定處斷刑時，
    雖以其中最重罪名之法定刑，做為裁量之準據，惟於裁量其
    輕重時，仍應將輕罪合併評價在內（最高法院108 年度台上
    字第4405、4408號判決意旨可參）。查被告丙○○、己○○、庚○○就其等各自涉犯之一般洗錢、參與犯罪組織、招募他人加
    入犯罪組織等罪，於偵查、本院準備程序及審理時均自白犯
    行，依上開規定原應減輕其刑，惟所犯上開各罪均屬想像競
    合犯其中之輕罪，而被告3人就本案犯行均係從一重之三人
    以上共同詐欺取財罪，已如前述，故就此部分想像競合輕罪
    得減刑部分，依上開說明，由本院於後述依刑法第57條量刑
    時一併衡酌該部分減輕其刑事由。
  ⑵再按刑法第339條之4第1項第2款其法定刑係1年以上7年以下
    有期徒刑，得併科新臺幣100萬元以下罰金，然同為3人以上
    共同詐欺取財之人，其原因動機不一，犯罪情節未必盡同，
    其以3人以上共同詐欺取財行為所造成危害社會之程度自屬
    有異，法律科處此類犯罪，所設之法定最低本刑卻同為「1
    年以上有期徒刑」，不可謂不重，於此情形，自非不可依客
    觀之犯行與主觀之惡性二者加以考量其情狀，是否有可憫恕
    之處，適用刑法第59條之規定酌量減輕其刑，期使個案裁判
    之量刑，能斟酌至當，符合罪刑相當原則及比例、平等原則
    。查被告己○○、庚○○因思慮欠周觸犯本案罪刑，業與如附表
    編號1所示告訴人乙○○達成調解，並已於約定期限內實際賠
    償其損害，而其餘告訴人丁○○、甲○○經本院通知皆未到庭，
    致無法達成調解，此有本院審理程序筆錄、報到單及公務電
    話紀錄在卷可參，可見被告己○○、庚○○已盡力彌補損害，確
    有悔意。又被告己○○、庚○○係參與較末端之犯罪分工，參與
    犯罪之程度有限，並非犯罪集團的主導者，且所獲報酬金額
    低微，是衡情依刑法第339條之4第1項第2款之三人以上共同
    詐欺取財罪科以最低度刑即有期徒刑1年以上，容有情輕法
    重之虞，爰均依刑法第59條規定酌量減輕其刑，以啟自新。
  ⒍爰審酌被告丙○○、己○○、庚○○明知現今社會詐欺集團橫行，
    其恣意詐欺行為往往對於被害人之財產及社會秩序產生重大
    侵害，竟為貪圖小利，擔任詐欺集團車手，而為參與犯罪組
    織及加重詐欺、洗錢等罪之構成要件行為，法治觀念顯有不
    足，所為殊值非難，惟念被告3人於偵查、本院準備程序及
    審理時就所違反組織犯罪防制條例、加重詐欺及洗錢之經過
    事實均自白在卷，且其等於本案犯行分工參與程度上，係負
    責向告訴人收取財物後轉交予集團上游收受，無具體事證顯
    示其等為該犯罪團體之主謀或主要獲利者，亦非直接向如附
    表各編號所示之告訴人施行詐術之人，尚非處於詐欺集團核
    心地位，暨考量被告之犯罪動機、手段、情節、各次提領金
    額、所得報酬暨被告丙○○自述高中畢業之教育智識程度、從
    事汽車包膜工作、須扶養未成年子女之家庭經濟狀況；被告
    己○○自述高中肄業之教育智識程度、從事撞球館工作之家庭
    經濟狀況；被告庚○○自述高中休學之教育智識程度、無業之
    家庭經濟狀況等一切情狀，分別量處如附表各編號主文欄所
    示之刑，並綜合判斷其整體犯罪之非難評價、各罪間關係、
    法益侵害之整體效果，考量犯罪人個人特質，並適度反應其
    行為之不法與罪責程度，及對其施以矯正之必要性，且貫徹
    刑法公平正義之理念，分別就所宣告有期徒刑部分定其應執
    行刑如主文所示。
  ⒎查被告庚○○未曾因故意犯罪受有期徒刑以上刑之宣告，此有
    臺灣高等法院被告前案紀錄表在卷可憑，念其一時思慮欠周
    ，致罹本罪，且業與如附表編號1所示告訴人乙○○達成調解
    ，並實際依約履行賠償，且因其餘告訴人經本院傳喚均未能
    到庭而無法就該部分達成和解，確有悔意，深信經此刑之教
    訓，自當知所警惕，而無再犯之虞，本院綜核各情，認前開
    對其所宣告之刑，以暫不執行為適當，爰宣告緩刑5年，以
    啟自新，惟為確實督促保持善良品行及正確法律觀念，並依
    同法第74條第2項第8款之規定，命被告庚○○應參加法治教育
    2場次，並另依刑法第93條第1項第2款之規定，諭知其應於
    緩刑期間付保護管束，以啟自新。至被告己○○曾因詐欺等案
    件，經臺灣新北地方法院判處應執行有期徒刑1年，緩刑4 
    年確定，緩刑期間自111年1月13日至115年1月12日止，現仍
    在緩刑期間，則上開刑之宣告尚未失其效力，有其前案紀錄
    表存卷可考，是其本案前已因故意犯罪受有期徒刑以上刑之
    宣告，不符合緩刑要件，爰不對其為緩刑之宣告，附此敘明
    。　
　⒏強制工作部分：
　　按106年4月19日修正公布之組織犯罪防制條例第3條第3項固
    規定：「犯第1項之罪者，應於刑之執行前，令入勞動場所
    ，強制工作，其期間為3年」（嗣107年1月3日修正公布第3
    條，但本項並未修正）。然該規定就受處分人之人身自由所
    為限制，違反憲法比例原則及憲法明顯區隔原則之要求，與
    憲法第8條保障人身自由之意旨不符，而業經司法院大法官
    於110年12月10日以釋字第812號解釋宣告違憲，並自該解釋
    公布之日起失其效力。本案即毋庸再予論究被告3人是否適
    用強制工作，一併指明。　
三、沒收部分
  ㈠犯罪所得部分：
　⒈按犯罪所得，屬於犯罪行為人者，沒收之。於全部或一部不
    能沒收或不宜執行沒收時，追徵其價額。犯罪所得已實際合
    法發還被害人者，不予宣告沒收或追徵。刑法第38條之1第1
    項前段、第3項、第5項分別定有明文。又刑法沒收制度本旨
    在於澈底剝奪行為人之不法利得，避免因犯罪反而享有犯罪
    所得，違反公平正義且無法預防犯罪。立法目的有別於强制
    執行法之民事損害賠償概念。宣告沒收犯罪所得，被告若已
    履行償還，於刑之執行程序得主張扣除，並無重複沒收之過
    苛疑慮。然刑法第38條之1第5項規定之立法理由載明：「限
    於『個案』已實際合法發還時，始毋庸沒收。」，並有最高法
    院108年度台上字第562號判決參照，是縱犯罪行為人已與部
    分告訴人和解並賠償其損害，然對於其餘未和解或未經給付
    賠償之告訴人，該部分之犯罪所得既未合法發還予告訴人，
    則損害未獲彌補，揆諸前揭說明，仍應就此部分之犯罪所得
    宣告沒收。
　⒉被告丙○○部分：
　　被告丙○○就附表編號1部分之犯罪所得為新臺幣(下同)1萬4,
    000元，就附表編號2部分之犯罪所得為5,000元，就附表編
    號3部分之犯罪所得為6,837元，此經其於本院審理時供述在
    卷（見本院卷第214頁），應依刑法第38條之1第1項前段、
    第3項規定，於附表編號1、2、3所示之罪項下宣告沒收，並
    於全部或一部不能沒收或不宜執行沒收時，追徵其價額。
　⒊被告己○○部分：
　　被告己○○就附表編號1部分之犯罪所得為2萬元，就附表編號
    2部分之犯罪所得為4,000元，就附表編號3部分之犯罪所得
    為6,000元，此經其於本院審理時供述在卷（見本院卷第214
    頁），然被告己○○已就附表編號1部分賠償告訴人乙○○1萬元
    ，有和解筆錄、公務電話紀錄在卷可查，是綜合上情，可知
    被告己○○尚各有1萬元（附表編號1部分）、4,000元（附表
    編號2部分）、6,000元（附表編號3部分）未返還告訴人乙○○、丁○○、甲○○，自仍應依刑法第38條之1第1項規定，於附
    表編號1、2、3所示之罪項下宣告沒收。　
　⒋被告庚○○部分：
　　被告庚○○就附表編號1部分之犯罪所得為9,000元，就附表編
    號2部分之犯罪所得為3,000元，就附表編號3部分之犯罪所
    得為7,000元，此經其於本院審理時供述在卷（見本院卷第2
    14頁），然被告庚○○已就附表編號1部分賠償告訴人乙○○22
    萬元，有和解筆錄、公務電話紀錄在卷可查，是可認此部分
    之犯罪所得已實際合法發還告訴人乙○○而毋庸宣告沒收。另
    被告庚○○尚各有犯罪所得3,000元（附表編號2部分）、7,00
    0元（附表編號3部分）未返還告訴人丁○○、甲○○，自仍應依
    刑法第38條之1第1項前段、第3項規定，於附表編號2、3所
    示之罪項下宣告沒收，並於全部或一部不能沒收或不宜執行
    沒收時，追徵其價額。
　㈡犯罪所用之物部分：
　　按供犯罪所用之物，屬於犯罪行為人者，得沒收之。刑法第
    38條第2項定有明文。查扣案之IPHONE11黑色行動電話1支（
    IMEI：000000000000000號），係被告丙○○所有；扣案之IPH
    ONE粉紅色行動電話1支（IMEI：000000000000000號），係
    被告己○○所有；扣案之IPHONE7黑色行動電話1支（IMEI：00
    0000000000000號），係被告庚○○所有，且上開3支行動電話
    均分別為被告3人犯附表編號1至3所示犯行所用之物，此經
    其等於本院準備程序時均供承在卷（見本院卷第106、110、
    117頁），爰依刑法第38條第2項前段規定，於被告丙○○、己○○、庚○○所犯如附表編號1、2、3所示之罪項下宣告沒收。
據上論斷，應依刑事訴訟法第273條之1第1項、第299條第1項前
段，組織犯罪防制條例第3條第l項後段、第4條第1項，洗錢防制
法第14條第1項，刑法第11條前段、第28條、第339條之4第1項第
2款、第55條、第51條第5款、第74條第1項第1款、第2項第8款、
第93條第1項第2款、第38條之1第1項前段、第3項、第38條第2項
，刑法施行法第1條之1第1項，判決如主文。
本案經檢察官李允煉、戊○○提起公訴，經檢察官林佳勳到庭執行
職務。
中　　華　　民　　國　　111 　年　　6 　　月　　6 　　日
                  刑事第十六庭  法　官　呂宜臻
以上正本證明與原本無異。
如不服本判決應於收受判決後20日內向本院提出上訴書狀，並應
敘述具體理由。其未敘述上訴理由者，應於上訴期間屆滿後20日
內向本院補提理由書(均須按他造當事人之人數附繕本)「切勿逕
送上級法院」。 
  　　　　　　　　　　　　　　　書記官　黃心姿
中　　華　　民　　國　　111 　年　　6 　　月　　6 　　日
附錄本案論罪科刑法條：
組織犯罪防制條例第3條第l項後段
發起、主持、操縱或指揮犯罪組織者，處3年以上10年以下有期
徒刑，得併科新臺幣1億元以下罰金；參與者，處6月以上5年以
下有期徒刑，得併科新臺幣1千萬元以下罰金。但參與情節輕微
者，得減輕或免除其刑。
組織犯罪防制條例第4條第l項
招募他人加入犯罪組織者，處6月以上5年以下有期徒刑，得併科
新臺幣1千萬元以下罰金。
洗錢防制法第14條第1項
有第二條各款所列洗錢行為者，處7年以下有期徒刑，併科新臺
幣5百萬元以下罰金。
中華民國刑法第339條之4第1項第2款 
犯第339條詐欺罪而有下列情形之一者，處1年以上7年以下有期
徒刑，得併科1百萬元以下罰金：
一、冒用政府機關或公務員名義犯之。
二、三人以上共同犯之。
三、以廣播電視、電子通訊、網際網路或其他媒體等傳播工具，
    對公眾散布而犯之。
附表：
編號 告訴人 告訴人遭詐騙及被告詐取財物情形(新臺幣) 證據資料 主文 1 乙○○ 先由詐欺集團成員於110年1月15日10時許，致電乙○○，自稱販毒集團人員，而乙○○兒子參與販毒，要求交付贖金云云，致乙○○因而陷於錯誤，遂依指示於同日11時許將28萬元置於臺北市○○區○○○路0段000號後方花園之花圃，由庚○○於同日前往取款後，再於同日13時17分許，前往桃園市○○區○○路○段000號家樂福內壢店廁所內，將上開款項交予賴梓平，再由賴梓平於桃園市○○區○○路00號之藍天撞球場將錢交給己○○，由己○○再轉交予丙○○。其中由庚○○分得報酬9,000元，己○○分得報酬2萬元，丙○○分得報酬1萬4,000元。 1.被告庚○○於警詢、偵訊、本院準備程序及審理時之供述（偵42459卷第11至22、87至88、141至145頁、本院卷第103至108、201至219頁） 2.被告黎程蒲於警詢、偵訊、本院準備程序及審理時之供述（偵42459卷第97至110頁、偵44165卷第137至149頁、偵3297卷第109至122、173至185頁、偵3297卷第441至446、451至454頁、本院卷第115至119、201至219頁） 3.被告丙○○於警詢、偵訊、本院訊問、準備程序及審理時之供述（偵44165卷第9至20頁、偵44165卷第323至331頁、本院卷第39至43、109至113、201至219頁） 4.告訴人乙○○於警詢時之證述（偵44165卷第247至248頁） 5.現場照片、監視器錄影畫面截圖（偵42459卷第23至43、89至94頁、偵44165卷第21至33頁） 6.黎程蒲、庚○○、丙○○工作手機之電磁紀錄（偵42459卷第45至55頁、偵44165卷第37至52、111至128、195至205頁）　 7.桃園市政府警察局蘆竹分局搜索扣押筆錄及扣押物品目錄表、桃園市政府警察局蘆竹分局扣押物品清單（偵42459卷第123至127頁、偵44165卷第277至291頁、偵3297卷第465、473、481頁） 丙○○犯三人以上共同詐欺取財罪，處有期徒刑壹年肆月。扣案之IPHONE11黑色行動電話壹支（IMEI：○○○○○○○○○○○○○○○號）沒收。未扣案之犯罪所得新臺幣壹萬肆仟元沒收，於全部或一部不能沒收或不宜執行沒收時，追徵其價額。     己○○犯三人以上共同詐欺取財罪，處有期徒刑拾月。扣案之IPHONE粉紅色行動電話壹支（IMEI：○○○○○○○○○○○○○○○號）及犯罪所得新臺幣壹萬元均沒收。     庚○○犯三人以上共同詐欺取財罪，處有期徒刑陸月。扣案之IPHONE7黑色行動電話壹支（IMEI：三五三八一○○八七六○七二四三號）沒收。 2 丁○○ 先由詐欺集團成員於110年11月16日9時27分許，致電丁○○，佯稱丁○○兒子張庭瑋向地下錢莊借錢未還，要求交付贖金才放人云云，致丁○○因而陷於錯誤，遂依指示於同日10時6分許提款10萬元後，將上開款項置於臺北市○○區○○路○段000巷○○○號碼000-000號普通重型機車腳踏墊上，由庚○○於同日前往取款後，再於同日13時許，將上開款項置於藍天撞球場之廁所內，由己○○前往拿取後再轉交予丙○○。其中由庚○○分得報酬3,000元，己○○分得報酬4,000元，丙○○分得報酬5,000元。 1.被告庚○○於警詢、偵訊、本院準備程序及審理時之供述（偵42459卷第11至22、87至88、141至145頁、本院卷第103至108、201至219頁） 2.被告黎程蒲於警詢、偵訊、本院準備程序及審理時之供述（偵42459卷第97至110頁、偵44165卷第137至149頁、偵3297卷第109至122、173至185頁、偵3297卷第441至446、451至454頁、本院卷第115至119、201至219頁） 3.被告丙○○於警詢、偵訊、本院訊問、準備程序及審理時之供述（偵44165卷第9至20頁、偵44165卷第323至331頁、本院卷第39至43、109至113、201至219頁） 4.告訴人丁○○於警詢時之證述（偵42459卷第116至118頁） 5.桃園市政府警察局蘆竹分局搜索扣押筆錄及扣押物品目錄表、桃園市政府警察局蘆竹分局扣押物品清單（偵42459卷第123至127頁、偵44165卷第277至291頁、偵3297卷第465、473、481頁） 6.黎程蒲、庚○○、丙○○工作手機之電磁紀錄（偵42459卷第45至55頁、偵44165卷第37至52頁） 7.現場照片、監視器錄影畫面截圖（偵42459卷第23至43、89至94頁、偵44165卷第21至33頁） 8.丁○○提供之存摺內頁交易明細（偵44165卷第263頁）　 丙○○犯三人以上共同詐欺取財罪，處有期徒刑壹年貳月。扣案之IPHONE11黑色行動電話壹支（IMEI：○○○○○○○○○○○○○○○號）沒收。未扣案之犯罪所得新臺幣伍仟元沒收，於全部或一部不能沒收或不宜執行沒收時，追徵其價額。     己○○犯三人以上共同詐欺取財罪，處有期徒刑捌月。扣案之IPHONE粉紅色行動電話壹支（IMEI：○○○○○○○○○○○○○○○號）及犯罪所得新臺幣肆仟元均沒收。     庚○○犯三人以上共同詐欺取財罪，處有期徒刑陸月。扣案之IPHONE7黑色行動電話壹支（IMEI：三五三八一○○八七六○七二四三號）沒收。未扣案之犯罪所得新臺幣參仟元沒收，於全部或一部不能沒收或不宜執行沒收時，追徵其價額。 3 甲○○ 先由詐欺集團成員於110年11月16日10時30分許，致電甲○○，佯稱甲○○女兒跟他人取物時碰到毒品，要求交付贖金云云，致甲○○因而陷於錯誤，遂依指示於同日10時30分許後某時許，將金飾1批(內含2手環、2項鍊)置於新北市○○區○○路0段00號碧華國中右手邊第3個柱子上，由庚○○於同日前往拿取後，再將上開金飾置於藍天撞球場之廁所內，先由己○○前往拿取後，於同日17時40分許，丙○○、己○○一同前往桃園市○○區○○路000○0號「展寬貴金屬」，將金飾加以變賣，換得13萬6,750元。其中由庚○○分得報酬7,000元，己○○分得報酬6,000元，丙○○分得報酬6,837元。  1.被告庚○○於警詢、偵訊、本院準備程序及審理時之供述（偵42459卷第11至22、87至88、141至145頁、本院卷第103至108、201至219頁） 2.被告黎程蒲於警詢、偵訊、本院準備程序及審理時之供述（偵42459卷第97至110頁、偵44165卷第137至149頁、偵3297卷第109至122、173至185頁、偵3297卷第441至446、451至454頁、本院卷第115至119、201至219頁） 3.被告丙○○於警詢、偵訊、本院訊問、準備程序及審理時之供述（偵44165卷第9至20頁、偵44165卷第323至331頁、本院卷第39至43、109至113、201至219頁） 4.告訴人甲○○於警詢時之證述（偵44165卷第271至273頁） 5.桃園市政府警察局蘆竹分局搜索扣押筆錄及扣押物品目錄表、桃園市政府警察局蘆竹分局扣押物品清單（偵42459卷第123至127頁、偵44165卷第277至291頁、偵3297卷第465、473、481頁） 6.黎程蒲、庚○○、丙○○工作手機之電磁紀錄（偵42459卷第45至55頁、偵44165卷第37至52頁） 7.現場照片、監視器錄影畫面截圖（偵42459卷第23至43、89至94頁、偵44165卷第21至33頁） 8.展寬貴金屬店家提供之收購契約書（偵44165卷第35至36頁） 丙○○犯三人以上共同詐欺取財罪，處有期徒刑壹年貳月。扣案之IPHONE11黑色行動電話壹支（IMEI：○○○○○○○○○○○○○○○號）沒收。未扣案之犯罪所得新臺幣陸仟捌佰參拾柒元沒收，於全部或一部不能沒收或不宜執行沒收時，追徵其價額。     己○○犯三人以上共同詐欺取財罪，處有期徒刑拾壹月。扣案之IPHONE7粉紅色行動電話壹支（IMEI：○○○○○○○○○○○○○○○號）及犯罪所得新臺幣陸仟元均沒收。     庚○○犯三人以上共同詐欺取財罪，處有期徒刑陸月。扣案之IPHONE7黑色行動電話壹支（IMEI：三五三八一○○八七六○七二四三號）沒收。未扣案之犯罪所得新臺幣柒仟元沒收，於全部或一部不能沒收或不宜執行沒收時，追徵其價額。